【裁判字號】    92,上訴,1300
【裁判日期】    920821
【裁判案由】    違反毒品危害防制條例
【裁判全文】
臺灣高等法院高雄分院刑事判決                  九十二年度上訴字第一三號
    上  訴  人  臺灣高雄地方法院檢察署檢察官
    被      告  乙○○
右上訴人因被告違反毒品危害防制條例案件，不服臺灣高雄地方法院九十一年度訴字
第三三七五號中華民國九十二年五月二十九日第一審判決（起訴案號：臺灣高雄地方
法院檢察署九十一年度毒偵字第六三四二號、移
八七五號），提起上訴，本院判決如左：
      主  文
原判決撤銷。
乙○○連續施用第一級毒品，累犯，處有期徒刑拾月。
海洛因壹包（驗後淨重壹點參壹公克）沒收銷燬之。
    事  實
一、乙○○前曾於八十六年間犯恐嚇及違反麻醉藥品管理條例罪，經原審法院判處應
    執行有期徒刑二年二月確定，於八十七年八月十八日假釋出獄，八十八年五月二
    十九日假釋期滿，假釋未經撤銷，所餘刑期以已執行論；又施用第二級毒品安非
    他命案件，經原審法院八十九年度毒聲字第一二二八號裁定令入戒治處所施以強
    制戒治，嗣因無繼續戒治之必要，由原審法院八十九年度毒聲字第五○四二號裁
    定停止戒治，所餘戒治期間，付保護管束，嗣保護管束期滿未經撤銷，由臺灣高
    雄地方法院檢察署檢察官於九十年九月十二日以九十年度戒毒偵字第一○二二號
    為不起訴處分，猶不知悔改，復基於概括之犯意，自九十一年十月二日上午八時
    起至九十二年四月二十五日十三時許，連續在其高雄市○○區○○街五號家中或
    高雄市三民區科學工藝博物館附近冰店廁所等處，以針筒注射之方式施用第一級
    毒品海洛因，每天約施用一次，嗣先於九十一年十月三日至臺灣高雄地方法院檢
    察署採集尿液，經送驗後呈嗎啡陽性反應，又於九十二年四月二十五日十四時三
    十分許，在高雄市○○區○○街七十六號前，為警查獲，並扣押其所有海洛因一
    包（驗後淨重一、三一公克）。
二、案經高雄市政府警察局移送臺灣高雄地方法院檢察署檢察官偵查起訴及移送併辦
    。
    理  由
一、訊據被告乙○○對前述犯罪事實供承不諱，且其先後二次被查獲後所採之尿液經
    送驗結果，均呈嗎啡陽性反應，此有台灣檢驗科技股份有限公司九十一年十月十
    五日ＫＨ二○○二Ａ0000000號濫用藥物尿液檢驗報告及高雄市立凱旋醫
    院九十二年五月八日煙毒尿液檢驗成績書報告各一份附卷可稽，復有海洛因一包
    （驗後淨重一、三一公克）扣案足憑，該扣案之物經送法務部調查局檢驗，亦證
    甲係毒品海洛因無訛，有該局鑑定通知書一份在卷可證，是被告前開自白顯與事
    實相符，其施用第一級毒品海洛因之犯行，洵堪認定。又被告前因施用第二級毒
    品安非他命案件，經原審法院以八十九年度毒聲字第一二二八號裁定令入戒治處
    所施以強制戒治，嗣強制戒治滿三月後，經以八十九年度毒聲字第五○四二號裁
    定停止戒治，所餘戒治期間，付保護管束，嗣保護管束期滿未經撤銷，由臺灣高
    雄地方法院檢察署檢察官於九十年九月十二日以九十年度戒毒偵字第一○二二號
    為不起訴處分等情，有前開不起訴處分書及臺灣高等法院被告全國前案紀錄表在
    卷可稽，故被告於不起訴處分後五年內再犯毒品危害防制條例第十條第一項之罪
    ，事證甲確，被告之犯行洵堪認定，應依法予以論罪科刑。
二、核被告乙○○所為，係犯毒品危害防制條例第十條第一項之施用第一級毒品罪，
    其先後多次施用第一級毒品海洛因之行為，時間緊接，且反覆為之，所犯又係同
    一罪名之罪，顯係基於概括犯意為之，應依連續犯之規定僅論以一罪。至被告多
    次持有第一級毒品犯行，亦係基於概括之犯意反覆為之，本均應以連續持有第一
    級毒品論，惟其持有後進而施用，其持有之低度行為均應被施用之高度行為所吸
    收，故均不另論其持有毒品罪。公訴人雖僅就九十一年十月三日上午九時許（經
    至臺灣高雄地方法院檢察署採集尿液時）回溯二十四小時內之某時之犯罪行為起
    訴，餘者移送併辦部分未於起訴書中及，但連續犯為裁判上一罪，檢察官就犯
    罪事實一部起訴，依刑事訴訟法第二百六十七條規定，其效力及於全部，法院自
    屬應一併審理。又被告乙○○前曾於八十六年間犯恐嚇及違反麻醉藥品管理條例
    罪，經原審法院判處應執行有期徒刑二年二月確定，於八十七年八月十八日假釋
    出獄，八十八年五月二十九日假釋期滿，假釋未經撤銷，所餘刑期以已執行論，
    此有臺灣高等法院被告全國前案紀錄表在卷可稽，其受有期徒刑執行完畢，於五
    年以內再犯本件有期徒刑以上之罪，為累犯，應依刑法第四十七條之規定加重其
    刑。
三、原審予以論罪科刑，固非無見，惟查檢察官移送併辦被告自九十一年十月三日以
    後至九十二年四月二十五日十三時許止之施用海洛因毒品部分，與本案有連續犯
    之裁判上一罪關係，為起訴效力所及，原判決未及一併審酌，尚有未洽，檢察官
    上訴意旨執此指摘原判決不當，為有理由，自應由本院將原判決予以撤銷改判；
    審酌被告前經強制戒治期滿，猶再施用毒品，足見其依賴毒品已深，難以自拔，
    惟念其犯罪後坦承犯行，且其施用毒品之犯行，性質上乃屬對自我身心健康之自
    戕行為，其行為本身對社會所造成之危害並非巨大等一切情狀，量處有期徒刑十
    月。扣案之海洛因一包（驗後淨重一、三一公克），係屬第一級毒品，應依毒品
    危害防制條例第十八條第一項前段規定宣告沒收並銷燬之。至於鑑驗耗用之海洛
    因，既已滅失，自無庸再為沒收之諭知，併此敘甲。
據上論斷，應依刑事訴訟法第三百六十九條第一項前段、第三百六十四條、第二百九
十九條第一項前段，毒品危害防制條例第十條第一項、第十八條第一項前段，刑法第
十一條前段、第五十六條、第四十七條，判決如主文。
本案經檢察官陳新慶到庭執行職務。
中    華    民    國      九十二      年        八      月     二十一   日
                              臺灣高等法院高雄分院刑事第七庭
                                  審判長法官  李春昌
                                        法官  莊飛宗
                                        法官  黃憲文
右正本證甲與原本無異。
如不服本判決應於收受本判決後十日內向本院提出上訴書狀，其未述上訴理由者，
並得於提起上訴後十日內向本院補提理由書狀（均須按他造當事人之人數附繕本)「
切勿逕送上級法院」。
                                      書記官  黃英彥
中    華    民    國      九十二      年        八      月     二十一   日
附錄：本判決論罪科刑法條：
毒品危害防制條例第十條
施用第一級毒品者，處六月以上五年以下有期徒刑。
施用第二級毒品者，處三年以下有期徒刑。


司法院資訊處製作；財團法人民間司法改革基金會備份。
